# 关于汇兑损益的问题

提问人：sanqiang1 时间：2018-02-05 20:01:23
@chenyiwei 陈老师，请教一个关于汇兑损益的问题： 预付款项属于非货币性资产，期末不应按现行汇率调整其记账本位币金额；当预付款项转为存货时，属于资产形态的转化，直接以预付款项的记账本位币金额转入存货的初始计量金额中。而应付账款属于货币性负债，需要在期末进行汇率折算确认汇兑差额。 但是，对于预付款项因采购业务发生而转变为应付账款时，该如何处理？
即下例中４月１０日购入存货金额超过预付款时，存货的金额如何确认？ 例如：A公司从国外进口商品，于 3 月 10 日预付 1 万美元货款，当日汇率 1 ： 6 ，即支付人民币 6 万元预付款。 3 月 31 日汇率为 1 ：6.1，于 4 月 10 日该商品购进，价款 3 万美元，当日汇率为1:6.2， 4 月 30 日汇率为 1 ：6.4;那么是否核算为： 3.10 借：预付账款 6 万（ 1 万美元） 贷：银行存款 6 万3.31 无需处理 4.10 借：库存商品 18.6万（按当时汇率折算，3*6.2) 贷：预付账款 6 万 （ 1 万美元）（原预付的６万元） 贷：应付账款 12.6万（ 2 万美元）（即差额） 4.30　借：财务费用-汇兑损益 0.2万贷：应付账款 0.2万 上述核算是否正确？

回答人：chenyiwei
在你的例子中， 4 月 10 日购入存货的入账价值应为： 1 万美元 6+2 万美元6.2=18.4万元人民币，相应应付账款确认12.4万元人民币。 4月末汇兑损益=2万美元*（6.4-6.2）=-0.4万元人民币。

提问人：sanqiang1 时间：2018-02-06 09:55:22
陈老师，会计准则讲解中，”企业发生外币交易的，应当在初始确认时采用交易日的即期汇率或即期汇率的近似汇率将外币金额折算为记账本位币金额。”并且举例中购销等业务中，均是按业务发生时的汇率折算。而上述 4 月 10 日购进 3 万美元商品时，为何采用了两个汇率，即 1 万按预付时的汇率， 2 万按购进商品时的汇率？如果上例中预付的 1 万美元是分两次预付的（即如果在1.10日预付0.5万美元， 3 月 10 日预付0.5万美元），则 4 月 10 日购进商品将有更多汇率折算。如果多次预付与购进商品，且预付款与商品无法一一对应的情况时，那购进商品的汇率是按类似于先进先出的方式先冲最先的预付款吗？

回答人：chenyiwei
如果能够将采购和预付逐笔对应的，则按个别认定法确定；反之可按加权平均法或先进先出法等系统、合理的方法确定对应关系，但必须一贯运用。

提问人：跨度防护 时间：2018-02-06 20:09:54
请教陈版，预付款项属于非货币性资产，期末不应按现行汇率调整其记账本位币金额？

回答人：chenyiwei
是。货币性项目，是指企业持有的货币资金和将以固定或可确定的金额收取的资产或者偿付的负债。预付账款将以实物形式收回，不是收回确定的金额，所以是非货币性项目。